臺灣臺北地方法院刑事判決　　　　　　　 96年度訴字第959號
　　公　訴　人　臺灣臺北地方法院檢察署檢察官
　　被　　　告　乙○○
上開被告因偽造文書案件，經檢察官聲請簡易判決處刑（九十六
年度偵緝字第七九六號），本院認不宜以簡易判決處刑，改依通
常程序審理，因被告於本院準備程序中就被訴事實為有罪之陳述
，經本院合議庭裁定改進行簡式審判程序，本院判決如下：
    主  文
乙○○行使偽造私文書，足以生損害於公眾及他人，處有期徒刑
肆月，如易科罰金，以銀元佰元即新臺幣玖佰元折算壹日，減
為有期徒刑貳月，如易科罰金，以銀元佰元即新臺幣玖佰元折
算壹日。
如附表所示之偽造「甲○○」署押共壹拾伍枚及指印共拾陸枚
均沒收。
    事  實
一、乙○○於民國九十三年二月十日因另案違反毒品危害防制條
    例案件，經臺灣臺中地方法院檢察署檢察官予以通緝，迄於
    九十三年十二月三十一日上午十時三十分許，搭乘游孟洲所
    駕駛車牌號碼為ＢＨ—四七二五號自用小客車在國道五號高
    速公路北向石碇隧道處，為警以游孟洲在隧道內違規任意變
    換車道為由而攔停取締，並在上開車輛內扣得含第二級毒品
    安非他命成分粉末物等物，乙○○即因涉嫌上開違反毒品危
    害防制條例案件而經警帶往國道公路警察局第九警察隊木柵
    分隊辦公室接受詢問及移送臺灣臺北地方法院檢察署接受檢
    察官複訊時，為避免遭緝獲，竟基於行使偽造私文書、偽造
    署押之接續犯意，冒用其妹「甲○○」名義應訊，接續在警
    員所製作之警詢筆錄、搜索扣押筆錄、扣押物品目錄表、查
    獲涉嫌毒品危害防制條例毒品初步鑑驗報告單、逮捕親友通
    知書、指紋卡、檢察官複訊時製作之訊問筆錄上偽造「甲○
    ○」之署押及指印（詳如附表編號一至七號所示），並在逮
    捕通知書上偽造「甲○○」之署押及指印（詳如附表編號八
    所示），交付予承辦警員用以表示收受該文件，足以生損害
    於甲○○及檢警機關偵查犯罪之正確性，嗣經甲○○發覺有
    異，始查悉上情。
二、案經國道公路警察局報請臺灣苗栗地方法院檢察署呈請臺灣
    高等法院檢察署檢察長令轉臺灣臺北地方法院檢察署檢察官
    偵查起訴。
    理  由
一、上開犯罪事實，業經被告乙○○於偵查及本院審理中坦白承
    認，核與證人甲○○證述情節相符，並有內政部警政署刑事
    警察局鑑驗書及如附表所示之文件在卷可資佐證，被告自白
    與事實相符，本件事證業已明確，被告犯行堪以認定。
二、核被告所為，係犯刑法第二百十六條、第二百十條之行使偽
    造私文書罪（如附表編號八所示）及同法第二百十七條第一
    項偽造署押罪（如附表編號一至七號所示部分）。本案檢察
    官雖僅就如附表編號一至五號、七、八號所示之文件遭偽造
    部分提起公訴，而漏未起訴如附表編號六號所示之部分，惟
    此部分與前開經檢察官起訴部分有接續犯之一罪關係，且經
    本院當庭告知被告，本院自應併與審理。公訴人認本案被告
    就附表編號八部分係犯刑法第二百十七條第一項之偽造署押
    罪而提起公訴，然如附表編號八所示之逮捕通知書，係由被
    逮捕人所簽署並交付承辦警員以表明收受該文件之意，是就
    附表編號八部分，被告應構成刑法第二百十六條、第二百十
    條之行使偽造私文書罪，公訴人據以起訴之法條尚有未洽，
    容或有所誤會，惟公訴人據以起訴之犯罪事實與本院認定之
    上開事實，基本社會事實核屬同一，且經本院當庭諭知被告
    可能觸犯上開罪嫌，起訴法條應予變更。又被告於附表編號
    一至七號所示之文件上偽造「甲○○」之署押、指印及行使
    偽造私文書之數行為（就附表編號八部分），係於密切接近
    之時地先後實施，侵害同一法益，各行為之獨立性極為薄弱
    ，依一般社會健全觀念，在時間差距上，難以強行分開，在
    刑法評價上，應視為數個舉動之接續施行，合為包括之一行
    為予以評價，為接續犯。另被告在如附表編號八號所示逮捕
    通知書上偽造「甲○○」署押及指印均為偽造私文書（即逮
    捕通知書）之低度行為，行使偽造私文書（即逮捕通知書）
    之行為亦為偽造私文書之高度行為，均不另論罪。爰審酌被
    告於偵查及本院審理中均坦白承認犯行，並表示悔意，犯後
    態度良好，被告為躲避為檢警緝獲而冒用他人姓名之犯罪動
    機，被告犯罪手段及對於被害人甲○○及檢警機關查緝犯罪
    正確性所生危害等情狀，量處如主文所示之刑，易科罰金部
    分，新刑法刪除「因身體、教育、職業、家庭之關係或其他
    正當事由，執行顯有困難者」之要件，並將易科罰金之折算
    標準，由原配合罰金罰鍰提高標準條例第二條（九十五年七
    月一日刪除生效）規定之銀元一百元至銀元三百元折算一日
    ，提高為新臺幣一千元、二千元或三千元折算一日，是依修
    正後刑法第二條第一項前段之規定，應適用修正前之刑法第
    四十一條第一項前段之規定，諭知易科罰金之折算標準。至
    於如附表所示之「甲○○」署押共十五枚及指印三十六枚，
    均屬偽造之署押，應依刑法第二百十九條之規定併與宣告沒
    收。
四、另本案被告係於九十三年十二月三十一日犯本案行使偽造私
    文書及偽造署押犯行，因犯罪時間在九十六年四月二十四日
    之前，亦無其他不合中華民國九十六年罪犯減刑條例所定不
    得減刑之情形，爰依中華民國九十六年罪犯減刑條例第二條
    第一項第三款、第七條、第九條併與宣告減刑及易科罰金如
    主文所示。
據上論斷，應依刑事訴訟法第四百五十二條、第二百七十三條之
一第一項、第二百九十九條第一項前段、第三百條，修正後刑法
第二條第一項前段、第二百十六條、第二百十條、第二百十七條
第一項、第二百十九條、修正前第四十一條第一項前段，修正前
罰金罰鍰提高標準條例第二條，現行法規所定貨幣單位折算新臺
幣條例第二條，中華民國九十六年罪犯減刑條例第二條第一項第
三款、第七條、第九條，判決如主文。
本案經檢察官陳韻如到庭執行職務
中　　華　　民　　國　　96　　年　　7 　　月　　31　　日
                        臺灣臺北地方法院刑事第八庭
                            法  官  唐于智
上正本證明與原本無異。
如不服本判決，應於判決送達後10日內，向本院提出上訴狀。
                            書記官  李玟郁
中　　華　　民　　國　　96　　年　　8 　　月　　1 　　日
附錄本案論罪科刑法條
刑法第216條
行使第210 條至第215 條之文書者，依偽造、變造文書或登載不
實事項或使登載不實事項之規定處斷。
刑法第210條
偽造、變造私文書，足以生損害於公眾或他人者，處5 年以下有
期徒刑。
刑法第217條第1項
偽造印章、印文或署押，足以生損害於公眾或他人者，處3 年以
下有期徒刑。
附表
┌─┬──────────────────┬───────────────┐
│編│物品名稱及數量                      │所在位置                      │
│號│                                    │                              │
├─┼──────────────────┼───────────────┤
│1 │93年12月31日下午3 時30分許製作之警詢│見臺灣臺北地方法院檢察署94年度│
│  │筆錄，上有偽造「甲○○」署押2 枚、指│毒偵字第3619號卷第4頁至第6頁  │
│  │印13枚                              │                              │
├─┼──────────────────┼───────────────┤
│2 │搜索扣押筆錄，上有偽造「甲○○」    │見同上偵查卷第19頁            │
│  │署押1 枚、指印1 枚                  │                              │
├─┼──────────────────┼───────────────┤
│3 │扣押物品目錄表2 份，上共有偽造「江怡│見同上卷第20頁、第21頁        │
│  │樺」署押6 枚、指印2 枚              │                              │
├─┼──────────────────┼───────────────┤
│4 │查獲涉嫌毒品危害防制條例毒品初步鑑驗│見同上卷第23頁至第25頁        │
│  │報告單3 份，上共有偽造「甲○○」署押│                              │
│  │3 枚、指印4 枚                      │                              │
├─┼──────────────────┼───────────────┤
│5 │逮捕親友通知書，上有偽造「甲○○」署│見同上偵查卷第27頁            │
│  │押1 枚、指印1 枚                    │                              │
├─┼──────────────────┼───────────────┤
│6 │指紋卡，上有偽造「甲○○」指印14枚  │見同上偵查卷第29頁            │
├─┼──────────────────┼───────────────┤
│7 │93年12月31日晚上11時許移送檢察官複訊│見同上偵查卷第34頁            │
│  │製作之訊問筆錄，上有偽造「甲○○」署│                              │
│  │押1 枚                              │                              │
├─┼──────────────────┼───────────────┤
│8 │逮捕通知書，上有偽造之「甲○○」署押│見同上偵查卷第26頁            │
│  │1 枚、指印1 枚                      │                              │
└─┴──────────────────┴───────────────┘
